臺灣基隆地方法院基隆簡易庭小額民事判決
原　　　告　乙○○
　　　　　　　　　　　　樓
被　　　告　甲○○
上列當事人間損害賠償事件，於中華民國94年10月6日言詞辯論
終結，本院判決如下：
    主      文
被告應給付原告新台幣捌仟捌佰柒拾壹元。
原告其餘之訴駁回。
訴訟費用新臺幣壹仟元，由被告負擔新臺幣柒佰元，餘由原告負
擔。
本判決第一項得假執行。
    理由要領
一、本件被告未於言詞辯論期日到場，核無民事訴訟法第386條
    各款所列情形，爰依原告之聲請，由其一造辯論而為判決。
二、原告起訴主張：民國94年3月11日早上8時10分許被告駕駛車
    號4159-KL自小客車於行經海洋大學（被告上班地點）濱海
    校門前由支幹線右轉入主幹道，違反道路交通管理處罰條例
    第45條第9款「支線道車不讓幹線道車先行」及第48條第6款
    「轉彎車不讓直行車先行」之規定，違反道路交通安全規則
    第102條第2款「車輛行至無號誌或號誌故障而無交通警察指
    揮之交岔路口，支線道車應暫停讓幹線道車先行。」之規定
    ，未禮讓原告所駕駛車號EX-2282自小客車行駛於幹線道且
    直行車先行，導致被告自小客車從右側撞上，原告自小客車
    的右前方車門至右前輪附近鈑金為被告自小客車左前方車頭
    所撞擊，造成原告車輛鈑金凹陷。被告肇事後逕自駛離現場
    到路邊蓄意破壞現場，且先離去刷卡簽到完全不理會原告，
    後經海洋大學駐警張武雄隊長、事務組沈能情組長詢問下，
    被告才與原告協商賠償事宜，結果被告同意將原告車輛受損
    鈑金還原，其後並出具如起訴狀附件二所示之和解書面同意
    賠償原告之損害，詎原告於同年3月12日特意到被告指定修
    車廠，因修車廠人員不認識被告也未獲通知，原告當時尚借
    用修車廠電話請被告到場處理，被告則以報警處理為由不願
    賠償。於是原告在3月13日逕行前往裕隆原廠七和汽車七堵
    修車廠做損壞估價，原告於3月18日到基隆市交通隊做完筆
    錄後，因逢雨季連日下雨已造成受損鈑金生鏽為避面損害面
    積擴大，原告向該隊承辦員警口頭報備後始於3月21日前往
    裕隆原廠七和汽車七堵修車廠修繕汽車，共支出新台幣（下
    同）12,210元（含稅），未稅前之工資價額為8,096元、未
    稅前之零件金額為3,533元）。其後原告於4月13日、4月14
    日及4月18日向被告催收修車費均未獲償，乃於同年6月7日
    寄出存證信函催請被告賠償，被告已於同年6月8日收受前信
    函，惟迄仍未依約賠償，為此依和解契約之法律關係，訴請
    被告賠償原告汽車損害之回復原狀費用等情，並聲明：被告
    應給付原告12,210元。
三、被告雖未於言詞辯論期日到場，惟以書狀提出答辯，答辯意
    旨略以：本件雙方汽車於94年3月11日僅微小碰撞，就算是
    新車，這種情況最多只能賠償2,000元，何況原告之車是很
    舊之汽車。而當天車禍肇事責任未明，當時被告口頭已答應
    還原原告汽車右前方部分之鈑金，原告仍逼被告寫下條子（
    即指書面），而94年8月24日於調解程序時與原告進行協調
    ，原告一再宣稱是被告撞他的車子並要索賠5萬多元，但是
    從原告所提資料當中，並無證據顯示是被告撞原告之車，如
    果真正是被告撞他的車子，則被告應該是用前面的保險桿撞
    原告之車子，而非用左側方向燈撞原告之車，然被告左側方
    向燈破損，故應是原告撞被告之車，原告一再無理要求，被
    告並無必要與其協調及賠償。
四、經查，原告主張兩造駕駛汽車於94年3月11日早上8時10分許
    於海洋大學濱海校門前發生碰撞，就此事故被告同意將原告
    所有車號EX-2282自小客車右前方鈑金回復原狀，其後原告
    曾催請被告將其車回復原狀，被告未加處理一節，業據原告
    提出兩造不爭執其真正之起訴狀附件二所示之和解書面、存
    證信函暨郵件回執等件為證，而被告就伊就系爭車禍曾應允
    將原告所有車號EX-2282自小客車右前方鈑金回復原狀一事
    ，亦不爭執，則原告上開主張自足信為真實，從而，原告依
    兩造為止息系爭車禍所生爭執所成立之和解契約，請求被告
    賠償其汽車右前方鈑金回復原狀之費用，即屬有據，被告辯
    稱伊無賠償原告損害之必要云云，自無可採。
五、次查，原告將其所有之車號EX-2282自小客車右前方鈑金回
    復原狀共支出12,210元（含稅，未稅前之工資價額為8,096
    元、未稅前之零件金額為3,533元）一節，有原告提出之查
    驗及估價單、七和實業股份有限公司電子計算機統一發票各
    一件為憑，洵堪信實；惟上開零件材料部分，係以新品汰換
    舊品，自應扣除折舊。又查原告車輛為85年5月16日出廠之
    裕隆廠牌1597C.C.，於94年3月11日本件事故發生時已使用8
    年11月等情，有原告提出之行車執照一紙在卷足憑，依營利
    事業所得稅查核準則第96條第8項規定：「固定資產提列折
    舊採用定率遞減法者，以一年為計算單位，其使用期間未滿
    一年者，按實際使用之月數相當於全年之比例計算之，不滿
    一月者，以一月計」之方法計算。再依行政院所頒固定資產
    耐用年數表及固定資產折舊率之規定，小客車之耐用年數為
    5年，依定率遞減法，每年折舊1000分之369。另財政部45年
    7月31日所公布之「固定資產折舊率表」附註（四）之說明
    ，其最後一年之折舊額，加歷年折舊額累計總和不得超過該
    資產成本原額10分之9，是上開零件之折舊額應以10分之9為
    限，據此。本件原告修車零件費用扣除折舊後，所得請求之
    零件費用於353元（計算式：3,533元×（1－9/10）＝353元
    ，元以下四捨五入）之範圍核屬正當，此外加計工資8,096
    元及百分之5營業稅，合計原告得請求之回復原狀費用為
    8,871元（計算式：（8,096 +353）×1.05＝8,871元）。綜
    上，原告本於和解契約之法律關係請求被告給付汽車右前方
    鈑金回復原狀之費用8,871元，洵屬有據，應予准許，逾此
    範圍之請求，則無理由，應予駁回。
六、本件事證已臻明確，兩造其餘攻擊與防禦方法核與判決結果
    不生影響，不再一一論述，附此敘明。
七、本件原告勝訴部分係依小額訴訟程序而為，爰依民事訴訟法
    第436條之20依職權宣告假執行。
八、本件訴訟費用（即裁判費）確定如主文第3項所示之金額。
中　　華　　民　　國　　94　　年　　10　　月　19　　日
                  臺灣基隆地方法院基隆簡易庭
                          法  官  周玫芳
以上正本係照原本作成。
對於本件判決如有不服，應於收受送達後20日內向本院提出上訴
書狀，上訴於本院合議庭，並按他造當事人之人數附具繕本。
當事人之上訴，非以判決違背法令為理由不得為之，上訴狀應記
載上訴理由，表明下列各款事項：
(一)原判決所違背之法令及其具體內容。
(二)依訴訟資料可認為原判決有違背法令之具體事實。
中　　華　　民　　國　　94　　年　　10　　月　　19　　日
                          書記官  吳長枝
